臺灣桃園地方法院刑事判決　　　　　　 100年度易字第1181號
公　訴　人　臺灣桃園地方法院檢察署檢察官
被　　　告　蔡茂田
被　　　告　紀文和
上列被告因竊盜案件，經檢察官提起公訴（99年度偵字第30186
號），本院判決如下：
    主  文
蔡茂田共同攜帶兇器竊盜，未遂，累犯，處有期徒刑柒月，如附
表所示之扣案物品，沒收。
紀文和共同攜帶兇器竊盜，未遂，累犯，處有期徒刑捌月，如附
表所示之扣案物品，沒收。
    事  實
一、蔡茂田於民國96年間因竊盜案件，經本院以96年度審簡字第
    58號判決判處有期徒刑6 月，減刑為有期徒刑3 確定，於97
    年4 月1 日因易科罰金執行完畢；另於97年間因詐欺案件，
    經本院以97年度桃簡字第1681號判決判處有期徒刑4 月確定
    ，於97年10月28日因易科罰金執行完畢；復於同年因竊盜案
    件，經本院以97年度審簡字第274 號判決判處有期徒刑4 月
    確定，於97年10月29日因易科罰金執行完畢。紀文和前於(一)
    95年間因施用第二級毒品案件，經本院以95年度桃簡字第69
    0 號判決判處有期徒刑3 月確定；(二)同年間因竊盜案件，經
    本院以95年度簡上字第401 號判決判處有期徒刑6 月確定；
    (三)於同年因施用第二級毒品案件，經本院以95年度易字第
    1476號判決判處有期徒刑10月確定；(四)復於同年因竊盜案件
    ，經本院分別以95年度易字第1229號判決判處有期徒刑10月
    確定；(五)再於同年因竊盜案件，經本院以96年度訴字第459
    號判決判處有期徒刑7 月確定；(六)於97年間因竊盜案件，經
    本院以97年度易字第317 號判決判處有期徒刑10月確定；(七)
    於97年間因施用第二級毒品案件，經本院以97年度審易字第
    1242號判決判處有期徒刑11月，經臺灣高等法院以97年度上
    易字第3141號判決駁回上訴確定。前揭(一)(二)(三)(四)各罪刑經本
    院以96年度聲減字第6874號裁定各減刑二分之一，且(三)(三)(五)
    各罪刑經本院以98年度聲字第2529號裁定合併定應執行刑為
    有期徒刑1 年3 月確定，而(六)(七)各罪刑經本院以98年度聲字
    第2543號裁定合併定應執行刑為有期徒刑1 年7 月確定，至
    (一)(二)各罪刑經本院以98年度聲字第3655號裁定減刑並定應執
    行刑為有期徒刑3 月確定。上開各最罪接續執行，紀文和於
    99年2 月18日縮短刑期執行完畢。詎蔡文田、紀文和仍不知
    悔改，於99年10月20日23時許，共同基於意圖為自己不法所
    有之犯意聯絡，由蔡茂田攜帶附表編號至等客觀上可供
    兇器使用之物品、及附表編號至所示物品，駕駛承租之
    車牌號碼5456-JJ 號自用小貨車搭載紀文和，前往位在桃園
    縣大園鄉○○路1 號南璋股份有限公司大園廠（下稱南璋公
    司），先將該自小貨車車尾朝向南璋公司廠房入口，蔡茂田
    、紀文和即將附表編號之物品綑綁南璋公司廠房內地下電
    纜線，並以該繫帶另一端鉤環扣住前開自小貨車車尾，欲以
    向前開動自小貨車產生動力之方式，將綑綁之地下電纜線拖
    拉出廠區，適有員警在上址巡邏，見蔡茂田、紀文和行跡可
    疑，向前盤查並查悉上情，渠二人始未順利將地下電纜線拖
    拉出廠區而不遂，並當場扣得如附表所示之物。
二、案經桃園縣政府警察局大園分局報請臺灣桃園地方法院檢察
    官偵查起訴
    理  由
壹、程序部分：
一、按被告以外之人於偵查中向檢察官所為之陳述，除顯有不可
    信之情況者外，得為證據，刑事訴訟法第159 條之1 第2 項
    定有明文。證人張啟原、許鈞修於檢察官經具結後所為之陳
    述，查無顯不可信之情況，被告復未釋明有何顯不可信之情
    況，且該等證人於本院審判期日經傳喚到庭具結作證，並行
    交互詰問，直接檢視其證詞，已補足被告詰問權之行使，則
    證人張啟原、許鈞修於檢察官偵查作證時，經具結後所為之
    陳述自有證據能力，得為證據。
二、按被告以外之人 (包括證人、鑑定人、告訴人、被害人及共
    同被告等)於審判外之陳述雖不符刑事訴訟法第159條之1至
    之4等4條之規定，而經當事人於審判程序同意作為證據，法
    院審酌該言詞陳述或書面陳述作成時之情況，認為適當者，
    亦得為證據；當事人、代理人或辯護人於法院調查證據時，
    知有刑事訴訟法第159條第1項不得為證據之情形，而未於言
    詞辯論終結前聲明異議者，視為有前項之同意，同法第159
    條之5定有明文。立法意旨在於傳聞證據未經當事人之反對
    詰問予以核實，原則上先予排除。惟若當事人已放棄反對詰
    問權，於審判程序中表明同意該等傳聞證據可作為證據；或
    於言詞辯論終結前未聲明異議，基於尊重當事人對傳聞證據
    之處分權，及證據資料愈豐富，愈有助於真實發見之理念，
    且強化言詞辯論主義，使訴訟程序得以順暢進行，上開傳聞
    證據亦均具有證據能力。證人劉邦銼於警詢所為陳述、職務
    報告書、桃園縣政府警察局大園分局搜索扣押筆錄等，性質
    上均屬傳聞證據，惟經本院審理時予以提示並告以要旨，經
    公訴人、被告表示意見，均未於言詞辯論終結前聲明異議，
    本院審認上開證據作成時之情況，應無違法取證或不當情事
    ，與本案待證事實具有相當關聯性，以之作為證據應屬適當
    ，依刑事訴訟法第159條之5規定，自有證據能力。至卷附照
    片數張，因係以機械力將畫面呈現，與人為陳述涉及記憶性
    、真實性有間，並非傳聞證據，自有證據能力，附此敘明。
貳、實體部分：
一、訊據被告蔡茂田固坦承所駕駛之車牌號碼5456-JJ 號自用小
    貨車有停放在南璋公司前方人行道前，鐵鎚等物品為其所攜
    帶，然矢口否認有何竊盜犯行，辯稱：當天行經該處是因為
    要倒車迴轉之際，輪胎打滑，沒有進廠房偷電纜線云云；訊
    據被告紀文和矢口否認有何竊盜犯行，辯稱：當日是要開車
    去買東西吃，經過被查獲地點，想要調頭往回走，剛好警察
    過來，要伊與蔡茂田承認竊盜，伊確實未偷竊電纜線云云。
    經查：
  (一)在桃園縣大園鄉○○路1 號廠房前查獲之地下電纜線，為南
    璋公司所有，且該地下電纜線均已用鋼索含繫帶綑綁等情，
    有證人劉邦銼於警詢中指述、卷附現場照片可稽（見99年度
    偵字第30186 號卷，第59至61頁、第133 至134 頁），此部
    分事實首堪認定。
  (二)證人即查獲之員警許鈞修於本院審理時證稱：伊和證人張啟
    原巡邏，有1 輛車橫在路中間，伊覺得很可疑，馬上前去盤
    查是否有問題，當時被告2 人中1 人在車上，另1 人在圍牆
    缺口處，圍牆後面缺口有地下電纜線綁著鋼絲，準備要拖拉
    電纜線，一研判很明顯要偷電纜線等語；於偵查中證稱：當
    時在巡邏之際，發現有輛貨車已經倒好車，車尾朝民權路廢
    棄工廠之圍牆，趕過去察看發現被告2 人皆在圍牆缺口準備
    拉電纜線，伊和證人張啟原到達後，被告蔡茂田跑出去要開
    車，被告紀文和則站在原地即卷附照片編號6 所示缺口處，
    當時沒看到拉電線的動作，但是該廢棄工廠的地下電纜線已
    經綁好線準備要外拉，被告2 人有請求伊放過他們，被告蔡
    茂田說有案在身，被告紀文和也有請求不要辦其與被告蔡茂
    田等語（見100 年度易字第1181號卷，第30頁；99年度偵字
    第30186 號卷，第150 至152 頁）。證人即查獲之員警張啟
    原於本院審理時證稱：當時夜間駕車巡邏經過，經過該地時
    ，證人許鈞修看到1 台小貨車，車尾朝著該廢棄工廠缺口，
    伊前去盤查就看到被告2 人在場，地下電纜線有被用鋼製的
    鋼索扣住，卷附照片編號5 、6 所示，即是伊所指鋼索，照
    片編號7 、8 即是伊所指電纜線，當時被告蔡茂田坐在車上
    ，感覺有想駕車或逃跑之動作等語，於偵查中證稱：當時在
    民權路有發現1 輛租賃小貨車，車尾朝民權路1 號廢棄工廠
    ，當時被告2 人在工廠內，伊與證人許鈞修立即下車察看，
    被告2 人在工廠內走出來，伊發現工廠內之地下電纜線遭人
    以鋼索繫帶綁上，鋼索帶之勾環還朝民權路上等語（見100
    年度易字第1181號卷，第28頁；99年度偵字第30186 號卷，
    第138 至139 頁），被告蔡茂田於本院審理時供陳：證人許
    鈞修所述伊倒車是要去連接上鋼索是正確的，但因技術不佳
    ，造成車子打滑，證人許鈞修到時，伊有向證人下跪等語（
    見100 年度易字第1181號卷，第34頁），由上以觀，被告等
    所駕駛之車牌號碼5456-JJ 號自用小貨車車尾確係對準廢棄
    工廠缺口，而地下電纜線已遭鋼索繫帶綑綁，且由卷附照片
    編號5 、6 所示，該綑綁繫帶之勾環向外延伸，方向恰朝自
    小貨車車尾，足認被告蔡茂田欲以將勾環扣住車尾之方式拖
    拉電纜線，且若被告蔡茂田在場未有何不法舉動，何以看到
    警察前來即作逃跑之勢，甚至下跪求情，必是從事偷竊行為
    而懼怕遭警查獲。至被告紀文和遭警方查獲時，站立位置在
    該圍牆缺口處，依卷附照片編號5 、6 所示，該缺口處即有
    繫帶之勾環遭拉出情形，若被告紀文和無竊取地下電纜線意
    圖，何以會站立在該處旁，況被告紀文和辯稱是因為被告蔡
    茂田駕車打滑，伊下車拿磚塊墊車輪，員警來之時，車子已
    經脫離空轉云云（見99年度偵字第30186 號卷，第33頁、第
    59頁），惟就卷附照片編號4 以觀，該車輪離被告紀文和遭
    員警查獲時之站立處有相當距離，若被告紀文和果係墊輪胎
    ，當站立於後車輪附近才是，豈會恰巧站立在圍牆缺口，而
    該缺口處適巧有繫帶勾環露出，且被告紀文和已供陳當時車
    輛未再空轉，當可逕自上車離去，然卻依舊佇立在圍牆缺口
    ，顯係別有目的。況被告紀文和若無何不法行徑，何以央求
    證人許鈞修不要將其與被告蔡茂田移送法辦，均足證明被告
    紀文和有在現場偷竊地下電纜線。另由卷附照片編號4 以觀
    ，自小貨車左後輪之地面留有輪胎痕，依情路面出現清晰可
    見之胎痕，必是輪胎與路面接觸時有極大摩擦，此情與被告
    蔡茂田所陳倒車為順利連結鋼索勾環乙節，適屬相符。至被
    告蔡茂田固辯稱係有另案關係，並為說明在現場非偷竊始行
    下跪云云，然若被告蔡茂田認在現場未從事不法，何須下跪
    求情，縱其有另案待執行，亦無法藉由向證人許鈞修下跪而
    獲得寬典，被告蔡茂田所辯尚有悖常情，不足採信。其次，
    被告蔡茂田、紀文和固否認該地下電纜線為渠等捆上繫帶，
    然被告蔡茂田於警詢中辯稱：現場遺留下來的鋼索含繫帶不
    是伊的，伊不知道為什麼下雨2 、3 天但仍是乾的云云，佐
    以被告紀文和於警詢中亦供陳該段時期有下雨等語（見99年
    度偵字第30186 號卷，第9 頁、第33頁），衡情若該鋼索含
    繫帶並非被告等人帶至現場，豈有可能連日淋雨而未潮濕之
    理，縱係其他欲偷取電纜線者所綑綁，若因無法得手而作罷
    ，亦會將該鋼索含繫帶攜離現場，否則不啻將犯罪證據留在
    現場，增加被查獲之風險，況該鋼索含繫帶亦有一定價值，
    豈會任意丟棄，足見現場所遺留之鋼索含繫帶必是被告等攜
    去，並將之綑綁在地下電纜線上，作為拉取地下電纜線之工
    具，否則地下電纜線既固定在地上，被告等殆無徒手拉取可
    能。從而，被告2 人有在桃園縣大園鄉○○路1 號南璋公司
    前，竊取該公司所有之地下電纜線，可堪認定。
  (三)被告蔡茂田固於警詢中辯稱：因為車子剛好後輪有問題，被
    告紀文和先下去看，不知道為什麼被告紀文和要到後面拿磚
    塊墊住左後車輪，員警到達時，被告紀文和在檢查輪胎云云
    ；後辯稱：因為後輪打滑，被告紀文和要以石頭頂住輪胎，
    被告紀文和在車子右後輪云云（見99年度偵字第30186 號卷
    ，第9 頁、第13頁、第146 頁），另被告紀文和於警詢中辯
    稱：車子倒退準備迴轉時，左後輪因為駛過路旁種樹遺留下
    之泥巴，造成左後輪空轉，伊就下車拿路旁磚塊墊在左後輪
    云云；後辯稱：人行道上有種樹，還有修理地磚，造成泥土
    滲流至地面上，被告蔡茂田自小貨車倒車時左後輪卡住空轉
    ，當時已經放好磚塊且脫離空轉狀態云云；於偵查中辯稱：
    因為被告蔡茂田要迴轉時對向有車要過，被告蔡茂田讓那台
    車先過，結果後車輪2 輪掉進旁邊水溝，伊下車察看並幫忙
    把車輪扶起云云；於準備程序中辯稱：當時員警過來，伊和
    被告蔡茂田都在車上，是警察硬把渠等押到工廠裡面照相云
    云（見99年度偵字第30186 號卷，第28頁、第33頁、第108
    頁；100 年度審易字第1953號卷，第2 頁），則被告蔡茂田
    既稱是左後輪打滑，何以被告紀文和會在右後輪處，此與經
    驗法則相違甚明，亦與被告紀文和所辯不符。再者，單純輪
    胎打滑何以需用墊磚頭或石頭方式改善，此已堪質疑，且就
    卷附照片編號3 、4 以觀（見99年度偵字第30186 號卷，第
    58頁），該自小貨車後輪未有磚頭或石頭等物，則被告紀文
    和所辯有拿磚頭墊在後車輪云云，亦屬無據。再者，被告紀
    文和對於該自小貨車停放在該處之原因，先是辯稱輪胎碾過
    泥土，後又改稱掉進旁邊水溝，嗣又辯稱其未下車云云，則
    其辯解前後不一，顯屬無稽。況現場並未出現千斤頂，衡情
    自小貨車有相當重量，被告紀文和豈能單靠一己之力即將車
    輪扶起並墊磚塊或石頭，被告紀文和所辯實有悖常情。且證
    人許鈞修於本院審理時證稱：在現場有看到被告2 人自小貨
    車輪胎後面有疊磚塊，但無法判斷是被告2 人所疊等語（見
    100 年度易字第1181 號卷，第31頁），參以卷附照片編號4
    以觀（見99年度偵字第30186 號卷，第58頁），靠近人行道
    處固有磚塊突出，然其離車輪有相當距離，尚難以此認為被
    告所堆疊之磚塊。另被告紀文和於準備程序辯稱當時在車上
    ，已與其歷次所辯有下車墊輪胎乙節，相互齟齬，又被告蔡
    茂田、紀文和果認無從事不法行為，豈有可能僅因員警要求
    即願意隨同在現場拍照取證，足認被告2 人所辯顯係卸責之
    詞。
  (四)被告紀文和固聲請本院前往桃園縣大園鄉○○路1 號前勘查
    ，然其聲請勘查之原因無非在證明其所辯為真，惟本院審酌
    上情，認其辯解並無可採，斷無勘驗必要。況案發至今已1
    年餘，縱使有被告紀文和所指輪胎碾過泥土等情，亦無法再
    現，本院認此部分無調查必要，附此指明。
二、本件事證明確，被告等辯解核無可採，被告等犯行可堪認定
    ，應予依法論科。
三、論罪科刑：
  (一)被告於犯罪後，刑法第321 條第1 項業於100 年1 月26日修
    正公布，於100 年1 月28日生效施行。按行為後法律有變更
    者，適用行為時之法律，但行為後之法律有利於行為人者，
    適用最有利於行為人之法律，刑法第2 條第1 項定有明文。
    查修正前之刑法第321 條第1 項原規定：「犯竊盜罪而有左
    列情形之一者，處六月以上、五年以下有期徒刑：一、於夜
    間侵入住宅或有人居住之建築物、船艦或隱匿其內而犯之者
    。二、毀越門扇、牆垣或其他安全設備而犯之者。三、攜帶
    兇器而犯之者。四、結夥三人以上而犯之者。五、乘火災、
    水災或其他災害之際而犯之者。六、在車站或埠頭而犯之者
    。」；而修正後刑法第321 條第1 項則規定：「犯竊盜罪而
    有下列情形之一者，處六月以上、五年以下有期徒刑，得併
    科新臺幣十萬元以下罰金：一、侵入住宅或有人居住之建築
    物、船艦或隱匿其內而犯之者。二、毀越門扇、牆垣或其他
    安全設備而犯之者。三、攜帶兇器而犯之者。四、結夥三人
    以上而犯之者。五、乘火災、水災或其他災害之際而犯之者
    。六、在車站、埠頭、航空站或其他供水、陸、空公眾運輸
    之舟、車、航空機內而犯之者。」，比較修正前後關於刑法
    第321 條第1 項之規定，修正後之刑法第321 條第1 項於第
    1 款刪除「於夜間」之文字；於第6 款增加「航空站或其他
    供水、陸、空公眾運輸之舟、車、航空機內」之文字，擴大
    加重竊盜罪之適用範圍，使部分修正前原應適用普通竊盜罪
    論罪科刑之情形，於修正後改論以加重竊盜罪論罪科刑，並
    增加得併科罰金新臺幣10萬元之規定，解釋上應以修正前之
    規定對被告較有利，自仍依刑法第2 條第1 項前段規定，適
    用行為時之法律即修正前刑法第321 條第1 項規定論處。
  (二)刑法第321 條第1 項第3 款之攜帶兇器竊盜罪，係以行為人
    攜帶兇器竊盜為其加重條件，此所謂兇器，其種類並無限制
    ，凡客觀上足對人之生命、身體、安全構成威脅，具有危險
    性之兇器均屬之，且祇須行竊時攜帶此種具有危險性之兇器
    為已足，並不以攜帶之初有行兇之意圖為必要（最高法院79
    年台上字第5253號判例意旨參照）。又竊盜罪既遂與未遂之
    區別，應以所竊之物已否移入自己權力支配之下為標準，若
    已將他人財物移歸自己所持，則應成立竊盜既遂罪，至其後
    將已竊得之物遺棄逃逸，仍無妨於該罪之成立（最高法院17
    年上字第509 號判例可資參照）。本件被告等攜帶如附表編
    號至所示物品，外觀上均質地堅硬，堪認客觀上係屬足
    以傷害人之生命、身體之器械，為具有危險性之兇器，被告
    等持以為本件犯行，核其所為，均係犯刑法第321 條第2 項
    、第1 項第3 款攜帶兇器竊盜未遂罪。被告蔡茂田、紀文和
    就上揭犯行有犯意聯絡、行為分擔，為共同正犯。被告等有
    事實欄所載犯罪科刑之執行紀錄，此有臺灣高等法院被告前
    案紀錄表附卷足參，渠等於有期徒刑執行完畢後5 年以內，
    故意再犯本件最重本刑為有期徒刑以上之罪，均為累犯，應
    依刑法第47條第1 項之規定，加重其刑。被告等於上開時、
    地，以鋼索含繫帶方式拖拉地下電纜線，已著手於竊盜行為
    之實行，然未順利將繫帶勾環扣住自小貨車車尾，未生移置
    財物於自己實力支配下之結果，為未遂犯，應依刑法第25條
    第2 項之規定減輕其刑，並依刑法第71條第1 項規定，與上
    開累犯加重之規定，先加後減之。爰審酌被告2 人均值壯年
    ，不思以正當方式賺取財物，肆意竊取他人物品，危害社會
    秩序非輕，被告紀文和犯後猶矯飾卸責，被告蔡茂田坦承一
    部，且渠等素行未佳，及渠智識、犯罪手段等一切情狀，分
    別量處如主文所示之刑。至公訴意旨另依竊盜犯贓物犯保安
    處分條例第3 條第1 項規定，聲請將被告2 人於刑之執行前
    ，令入勞動處所強制工作等語，然按竊盜犯贓物犯保安處分
    條例第2 條第4 項規定：「應執行之刑未達1 年以上者，不
    適用本條例」，是法院審理竊盜、贓物案件時，若被告應執
    行之刑未達1 年以上者，不得宣告保安處分命於刑之執行前
    ，令入勞動場所強制工作（最高法院83年度台非字第13號判
    決意旨參照），是以本件被告2 人之刑度均未逾1 年，本院
    當無從依竊盜犯贓物犯保安處分條例之規定，諭知被告2 人
    入勞動處所強制工作，附此敘明。
四、沒收：
    附表編號10之鋼索含繫帶1 條，被告蔡茂田固否認為其所有
    ，辯稱為工廠所有云云，然該鋼索含繫帶外觀上並未有陳舊
    之感，佐以南璋公司自98年8 月起即停止生產，業據證人劉
    邦銼於警詢中指述在卷（見99年度偵字第30186 號卷，第68
    頁、第133 至134 頁），若該扣案之鋼索含繫帶為南璋公司
    之物，豈有可能置放該處而未出現陳舊斑駁感。參以該鋼索
    含繫帶為本件供犯罪所用之物，業如上述，而被告蔡茂田於
    警詢中供陳被告紀文和不知車上有工具等語（見99年度偵字
    第30186 號卷，第14頁），且該自小貨車為被告蔡茂田所承
    租，於車上之物品經驗上應為其所置放，堪認該鋼索含繫帶
    為其所有之物。至其餘附表所示物品，為被告蔡茂田所有，
    為其所自承，且與鋼索含繫帶均為供本件犯罪所用之物，應
    依刑法第38條第1 項第2 款規定宣告沒收。又共同正犯於意
    思聯絡範圍內，組成一共犯團體，團體中之任何成員均為犯
    罪行為人，供犯罪所用之物，只要屬於犯罪行為人所有，均
    得宣告沒收（最高法院92年度台上字第787 號判決意旨參照
     ） ，準此，數人共同犯罪之情形時，就因犯罪依法沒收之
    物，不論究係為共犯何人所有，就各共犯之判決均應宣告沒
    收之從刑，是附表所示物品雖非被告紀文和所有，揆諸上開
    說明，就被告紀文和亦應一併為沒收之諭知。
五、據上論斷，應依刑事訴訟法第299 條第1 項前段，刑法第2
    條第1 項前段、第28條、第25條第2 項、第47條第1 項、第
    38條第1 項第2 款，修正前刑法第321 條第1 項第3 款，刑
    法施法第1條之1第1項，判決如主文。
本案經檢察官張聰耀到庭執行職務。
中    華    民    國   100    年    11    月    14    日
                  刑事第十三庭 審判長法  官  蔡虔霖
                                     法  官  葉韋廷
                                     法  官  張宏任
附表：
┌──┬────┬────┬───┐
│編號│名稱    │  單位  │ 數量 │
├──┼────┼────┼───┤
│ 1  │鐵鎚    │  把    │  2   │
├──┼────┼────┼───┤
│ 2  │扳手    │  支    │  10  │
├──┼────┼────┼───┤
│ 3  │鋸子    │  把    │  3   │
├──┼────┼────┼───┤
│ 4  │螺絲起子│  支    │  3   │
├──┼────┼────┼───┤
│ 5  │鉗子    │  把    │  6   │
├──┼────┼────┼───┤
│ 6  │鐵剪    │  把    │  2   │
├──┼────┼────┼───┤
│ 7  │小鋤頭  │  支    │  1   │
├──┼────┼────┼───┤
│ 8  │鑿子    │  把    │  2   │
├──┼────┼────┼───┤
│ 9  │固定器  │  個    │  2   │
├──┼────┼────┼───┤
│10  │鋼索含繫│  條    │  1   │
│    │帶      │        │      │
├──┼────┼────┼───┤
│11  │手電筒  │  支    │  1   │
└──┴────┴────┴───┘
如不服本判決應於收受判決後10日內向本院提出上訴書狀，並應
敘述具體理由。其未敘述上訴理由者，應於上訴期間屆滿後20日
內向本院補提理由書(均須按他造當事人之人數附繕本)「切勿逕
送上級法院」。
以上正本證明與原本無異。
                                     書記官  陳美宜
中    華    民    國   100    年    11    月    14    日